臺灣新竹地方法院民事裁定            100年度司護字第123號
聲  請  人  新竹市政府
法定代理人  許明財
相  對  人  ○○    真實姓名年籍資料詳卷
法定代理人  羅○○    真實姓名年籍資料詳卷
上列當事人聲請繼續安置事件，本院裁定如下：
    主  文
相對人○○（女，真實姓名年籍資料詳卷）自民國一百年十一
月七日起由聲請人繼續安置參個月。
聲請程序費用新臺幣壹仟元由聲請人負擔。
    理  由
一、按兒童及少年有下列各款情形之一，非立即給予保護、安置
    或為其他處置，其生命、身體或自由有立即之危險或有危險
    之虞者，直轄市、縣（市）主管機關應予緊急保護、安置或
    為其他必要之處置：(一)兒童及少年未受適當之養育或照顧
    。(二)兒童及少年有立即接受診治之必要，而未就醫者。(
    三) 兒童及少年遭遺棄、身心虐待、買賣、質押，被強迫或
    引誘從事不正當之行為或工作者。(四)兒童及少年遭受其他
    迫害，非立即安置難以有效保護者。直轄市、縣（市）主管
    機關為前項緊急保護、安置或為其他必要之處置時，得請求
    檢察官或當地警察機關協助之。第一項兒童及少年之安置，
    直轄市、縣（市）主管機關得辦理家庭寄養、交付適當之兒
    童及少年福利機構或其他安置機構教養之。又直轄市、縣（
    市）主管機關依前條規定緊急安置時，應即通報當地地方法
    院及警察機關，並通知兒童及少年之父母、監護人。但其無
    父母、監護人或通知顯有困難時，得不通知之。緊急安置不
    得超過72小時，非72小時以上之安置不足以保護兒童及少年
    者，得聲請法院裁定繼續安置。繼續安置以3 個月為限；必
    要時，得聲請法院裁定延長之。兒童及少年福利法第36 條
    、第37條第1 、2 項分別定有明文。
二、聲請意旨略以：相對人○○（女，真實姓名年籍資料詳卷
    ，下稱案主），現年8 歲。聲請人經學校通報，案主於民國
    （下同）100 年10月28日、100 年11月1 日經發現四肢、左
    臉頰有明顯瘀傷，檢查案主身上有多處遭打傷痕跡，經詢問
    案主表示其多處瘀傷來源於案母用椅子、腰帶責打所致，評
    估案主目前身心狀況受創程度，不宜返家繼續生活。考量案
    主年幼，無自我保護及反抗能力，另聲請人尚未與案母取得
    聯繫，為提供案主妥善之照顧及維護其權益，聲請人乃於10
    0 年11月4 日緊急安置案主。並為維護案主之權益及生命安
    全，依法聲請繼續安置等語。
三、經查，聲請人主張之前揭事實，業據其提出與所述相符之新
    竹市兒童少年保護個案摘要表、兒童少年受虐待暨被疏忽研
    判指標簡明版表格、台大醫院新竹分院診斷證明書、照片4
    張、戶政全戶資料查詢作業各乙件為證，應堪信為真實。參
    以案主年僅8 歲，且其遭打傷情形嚴重，聲請人又尚未與案
    母取得聯繫，為維護案主之安全及權益，自有繼續安置之必
    要；又聲請人於100 年11月4 日緊急安置案主，依法緊急安
    置不得超過72小時，非72小時以上之安置不足以保護兒童及
    少年者，得聲請法院裁定繼續安置；聲請人於100 年11月7
    日向本院聲請繼續安置案主，聲請人之聲請核屬正當，並准
    許由聲請人自100 年11 月7日起繼續安置案主3 個月。
四、依兒童及少年福利法第37條第2項、非訟事件法第21條第1項
    前段，裁定如主文。
五、如對本裁定抗告，應於裁定送達後10日內向本院提出抗告狀
    ，並應繳納抗告費新台幣1,000元。
中    華    民    國   100    年    11    月    8     日
                  家事法庭司法事務官  辛福壽